vi: Sự phù hợp của môi trường chơi: Bãi biển; Trong nhà; Ngoài trời; Hồ bơi; Đô thị/Đường phố; Nước; Khác
ja: 遊び環境の適合性: ビーチ; 屋内; 屋外; プール; アーバン/ストリート; 水中/水上; その他
tr: Oyun ortamı uygunluğu: Plaj; İç mekan; Dış mekan; Havuz; Şehir/sokak; Su; Diğer
it: Idoneità all'ambiente di gioco: Spiaggia; Interno; Esterno; Piscina; Città/Strada; Acqua; Altro
ro-RO: Adecvarea mediului de joacă: Plajă; Interior; Exterior; Piscină; Urban/Stradal; Apă; Altele
lt-LT: Tinkamumas žaidimo aplinkai: Paplūdimys; Vidaus; Lauko; Baseinas; Miestas / gatvė; Vanduo; Kita
nb: Egnethet for lekemiljø: Strand; Innendørs; Utendørs; Basseng; Urban/gate; Vann; Annet
zh-CN: 适用游玩环境: 海滩; 室内; 室外; 游泳池; 城市/街道; 水上; 其他
hu: Játékkörnyezet megfelelősége: Strand; Beltéri; Kültéri; Medence; Városi/utcai; Vízi; Egyéb
zh-TW: 遊戲環境適用性: 海灘; 室內; 戶外; 泳池; 城市/街道; 水中; 其他
da: Egnethed til legemiljøet: Strand; Indendørs; Udendørs; Pool; By/gade; Vand; Andet
fr: Environnement de jeu adapté: Plage; Intérieur; Extérieur; Piscine; Urbain/rue; Eau; Autre
sl-SI: Primernost za igralno okolje: Za na plažo; Za v zaprte prostore; Za na prosto; Za v bazen; Mestno/ulično; Za v vodo; Drugo
fi: Sopiva peliympäristö: Ranta; Sisätila; Ulkotila; Uima-allas; Kaupunki/katu; Vesi; Muu
es: Idoneidad del entorno de juego: Playa; Interiores; Exteriores; Piscina; Urbano/calle; Agua; Otro
pt-PT: Adequação do ambiente de jogo: Praia; Interior; Exterior; Piscina; Urbano/rua; Água; Outro
en: Play environment suitability: Beach; Indoor; Outdoor; Pool; Urban/Street; Water; Other
el: Καταλληλότητα ανά περιβάλλον παιχνιδιού: Παραλία; Εσωτερικού χώρου; Εξωτερικού χώρου; Πισίνα; Αστικό περιβάλλον/δρόμος; Νερό; Άλλο
bg-BG: Пригодност на средата за игра: Плаж; На закрито; На открито; Басейн; Градски/Улични условия; Вода; Друго
pt-BR: Brincadeira ambiente adequação: Praia; Ambiente interno; Ambiente externo; Piscina; Urbano/rua; Água; Outro
th: ความเหมาะสมของสภาพแวดล้อมในการเล่น: ชายหาด; ในร่ม; กลางแจ้ง; สระว่ายน้ำ; ในเมือง/ถนน; น้ำ; อื่นๆ
sk-SK: Vhodnosť herného prostredia: Pláž; Do interiéru; Do exteriéru; Bazén; Mesto/ulica; Voda; Iné
cs: Vhodnost herního prostředí: Pláž; Do interiéru; Na ven; K bazénu; Do města / na ulici; Do vody; Jiné
ko: 놀이 환경 적합성: 해변; 실내; 실외; 수영장; 도심/거리; 수중; 기타
hr-HR: Prikladnost okruženja za igru: Za plažu; Zatvoreni prostor; Na otvorenom; Bazen; Urbano/ulično; Voda; Ostalo
de: Eignung für Spielumgebungen: Strand; Innenbereich; Außenbereich; Pool; Stadt/Straße; Wasser; Sonstige
sv: Lämplighet för lekmiljöer: Strand; Inomhus; Utomhus; Pool; Stad/gata; Vatten; Övrigt
ru: Пригодность для игровой среды: Пляж; В помещении; На улице; Бассейн; Город/улица; Вода; Другое
pl: Przydatność środowiska zabawy: Plaża; Wewnątrz; Na zewnątrz; Basen; Miasto / ulice; Woda; Inne
nl: Speelomgeving geschiktheid: Strand; Binnen; Buiten; Zwembad; Stad/straat; Water; Overig